最高法院刑事判決                              八十八年度台上字第一八五八號
    上訴人  台灣高等法院檢察署檢察官
    被  告  甲○○
右上訴人因被告違反毒品危害防制條例案件，不服台灣高等法院中華民國八十七年十
二月三十日第二審判決（八十七年度上訴字第三六六八號，起訴案號：台灣板橋地方
法院檢察署八十六年度偵字第三○○六、一一二五七號），提起上訴，本院判決如左
：
    主  文
原判決撤銷，發回台灣高等法院。
    理  由
本件原判決以公訴意旨略以：被告甲○○意圖販賣毒品海洛因，持有海洛因四大包（
驗後淨重二十點三○公克），嗣於民國八十六年一月二十三日下午三時三十分許，經
警在台北縣五股鄉○○路○段一二八巷二十二號三樓其住處查獲，並扣押該四大包海
洛因、及電子秤一台、分裝袋二包、攪碎機一台、分裝湯匙一支，因認被告涉有肅清
煙毒條例第七條第一項之罪嫌。經調查不能證明被告犯罪，因而撤銷第一審判決，改
判諭知被告免訴之判決，固非無見。
惟查：(一)證人田燕春於警訊中證稱：「我所施打之毒品海洛因，均係由我丈夫洪貞祥
提供予我施打」、「我丈夫洪貞祥曾多次向甲○○購買毒品，但都是洪貞祥直接與甲
○○交易」、「我要檢舉甲○○涉嫌販賣毒品得利」等語（見八六四四號偵查卷第五
十頁背面、五十一頁）；證人柯義賢於警訊中亦證稱：「我知道甲○○現在從事販賣
海洛因之行為，且以行動電話000000000對外聯絡」等語（見一二六九五號
偵查卷），且警方於八十六年一月二十三日下午三時三十分許，在被告該住處查獲並
扣押該四大包海洛因、及電子秤一台、分裝袋二包、攪碎機一台、分裝湯匙一支外，
復於同年四月七日晚上六時許，在被告車上及住處復查獲並扣押海洛因毛重五‧五九
公克、天平磅秤一組、砝碼四顆、分裝夾鏈袋十三個等物，而電子秤、分裝袋、攪碎
機、分裝湯匙、天平磅秤、砝碼等物，均足供秤重量輕微之海洛因分裝販賣之用，且
被告兩次被警查獲之海洛因數量均非僅供個人使用之少許數量，以上諸點何以不足為
被告不利之認定，原判決未予說明，自屬理由不備。(二)被告自八十六年五月底起至同
年六月二十五日止，連續在台北市及台北縣三重市販賣毒品海洛因與張上錦四次等情
，亦據檢察官提起公訴，此有台灣台北地方法院檢察署檢察官八十六年偵字第一五○
七三號起訴書在卷足稽（附於第一審卷第七十五頁），被告此部分被訴販賣毒品犯行
，與本件被告被訴意圖販賣持有毒品部分，兩者間有無關係，原審未詳予調查，明白
釐清，亦屬可議。檢察官上訴意旨指摘原判決為不當，非無理由，應認有撤銷發回更
審之原因。
據上論結，應依刑事訴訟法第三百九十七條、第四百零一條，判決如主文。
中      華      民      國    八十八    年      四      月     十五     日
                              最高法院刑事第八庭
                                  審判長法官  吳  雄  銘
                                        法官  羅  一  宇
                                        法官  池  啟  明
                                        法官  石  木  欽
                                        法官  王  憲  義
      右正本證明與原本無異
                                              書  記  官
中      華      民      國    八十八    年      四      月     二十     日
